【裁判字號】    98,交聲,356
【裁判日期】    981123
【裁判案由】    違反道路交通管理處罰條例
【裁判全文】
臺灣宜蘭地方法院交通事件裁定        98年度交聲字第356號
移送機關    交通部公路總局臺北區監理所宜蘭監理站
異  議  人  甲○○
上列異議人因違反道路交通管理處罰條例案件，對於交通部公路
總局台北區監理所宜蘭監理站民國98年9月23日所為之處分（原
處分案號：宜監字第裁43─U00000000號），聲明異議，本院裁
定如下：
    主  文
異議駁回。
    理  由
一、按汽車駕駛人，駕車在鐵路平交道不遵守看守人員之指示，
    或遮斷器開始放下，或警鈴已響、閃光號誌已顯示，仍強行
    闖越者，處新台幣（下同）6,000元以上12,000元以下罰鍰
    ；汽車駕駛人駕駛汽車違反道路交通管理處罰條例第54條規
    定者，除依原條款處罰鍰外，並予記違規點數3點；本條例
    之處罰，受舉發違反道路交通管理事件之受處罰人，認為受
    舉發之違規行為應歸責他人者，應於舉發違反道路交通管理
    事件通知單應到案日期前，檢附相關證據及應歸責人相關證
    明文件，向處罰機關告知應歸責人，處罰機關應即另行通知
    應歸責人到案依法處理。逾期未依規定辦理者，仍依本條例
    各該違反條款規定處罰，道路交通管理處罰條例第54條第1
    款、第63條第1項第3款、第85條第1項分別定有明文。
二、移送機關裁決意旨略以：異議人甲○○所有之車牌號碼8235
    -TN號自用一般小客車由駕駛人乙○○駕駛，於民國98年7月
    11日10時12分，行經宜蘭市○○路○○道處，因闖越平交道
    ，經內政部警政署鐵路警察局掣發鐵警行字第U00000000號
    舉發違反道路交通管理事件通知單舉發，並經移送機關請上
    開舉發單位調查，仍認異議人違規事實明確，乃以異議人違
    反前述道路交通管理處罰條例第54條第1款、第85條第1項規
    定之行為，裁處異議人罰鍰10,000元，並依63條第1項第3款
    記違規點數3點。
三、異議意旨略以：異議人所有之車牌號碼8235-TN號自用一般
    小客車由駕駛人乙○○駕駛，於上開時、地通過平交道前之
    停止線（設於禁止臨停網狀線前）時，因平交道警鈴、閃光
    號誌及遮斷器均未開始啟動，屬車輛許可通過之情況，駕駛
    人車輛乃續行前進，惟於通過停止線後，因適有行人臨時橫
    向穿越馬路（該路段並未有行人穿越線，行人屬違規穿越）
    ，駕駛人為免撞及該行人，於是將車輛煞停（停等位置為停
    止線後之禁止臨停網狀線區內），待行人穿越馬路後，駕駛
    人礙於網狀區內不得臨停之規定，故再起步續行通過平交道
    ，詎駕駛人車輛行經至平交道時，遮斷器已開始運作，而遭
    照相及被逕行舉發。異議人認為駕駛人既已遵守道路交通安
    全規則第103條第3項規定，而採取必要之安全駕駛行為，卻
    反需受舉發違規，此顯非道路交通管理處罰條例第54條立法
    意旨，為此聲明異議，請求撤銷原處分。
四、經查：
（一）異議人甲○○所有之車牌號碼8235-TN號自用一般小客車
      由駕駛人乙○○駕駛，於98年7月11日10時12分，行經宜
      蘭市○○路○○道處，有「警鈴已響，遮斷器開始放下，
      仍強行闖越平交道」之違規事實，經內政部警政署鐵路警
      察局掣發鐵警行字第U00000000號舉發違反道路交通管理
      事件通知單舉發，為證人即駕駛人所不爭執，並有舉發違
      反道路交通管理事件通知單1紙及照片2幀在卷可稽，此部
      分之事實應堪認定。
（二）惟關於異議人辯稱「駕駛人禮讓行人」部分，證人即駕駛
      人乙○○於本院訊問時證述：「車子是我的，也是由我駕
      駛，是買我兒子名義。當天我經過宜蘭市○○路的平交道
      ，然後我已經進入平交道的白線。有一個人從我車子右邊
      跑過去到左邊，所以我就停下來。然後我就踩煞車，讓他
      過去。在那個人要從我車前經過的時候，我就聽到平交道
      柵欄的鈴聲。但是那個人臨時跑出來，所以我就來不及通
      過。那個人經過，我看前面的欄杆還沒有動，至於我這邊
      的欄杆我看不到，我就開過去」云云。惟依平交道微電腦
      自動照相機採證判讀相片2幀所示，並無何行人通過之情
      形，則異議人所辯，是否可採，已屬有疑。且苟如乙○○
      所陳，伊經過上開平交道前曾停下來讓行人通過等語屬實
      ，惟乙○○於本院審理時自承，伊停下來讓該行人通過之
      位置是在照片所示之網狀區等語，則參酌照片所示，車輛
      係先經過該網狀線後，才至柵欄處。如異議人之車輛在網
      狀線停下讓行人通過之際，平交道遮斷器已開始放下，或
      警鈴已響，駕駛人自無超過柵欄之理。再觀諸上開照片所
      示，異議人之車輛於前後兩處之兩側柵欄放下之角度均已
      超過45度時仍闖越平交道，顯無何不能發現柵欄已經放下
      之情事。是異議人車輛違規行為至為明確，而堪認定。
五、綜上所述，異議人所辯洵無足採，從而，異議人之車牌號碼
    8235-TN號自用一般小客車由駕駛人乙○○駕駛確有在行經
    有燈光號誌管制之交岔路口闖紅燈之違規行為。移送機關依
    道路交通管理處罰條例第54條第1款、第85條第1項裁處罰鍰
    10,000元，並依第63條第1項第3款規定記違規點數3點，核
    無不合。本件聲明異議為無理由，應予駁回。
據上論斷，應依道路交通案件處理辦法第19條裁定如主文。
中    華    民    國    98    年    11    月    23    日
                  交通法庭  法  官  謝佩玲
以上正本證明與原本無異。
如不服本裁定，應於裁定送達後5日內，向本院提出抗告狀。（
應附繕本）
                            書記官  李玉雲
中    華    民    國    98    年    11    月    23    日


司法院資訊處製作；財團法人民間司法改革基金會備份。
